【裁判字號】    95,聲,424
【裁判日期】    950809
【裁判案由】    聲明疑義
【裁判全文】
臺灣高等法院高雄分院刑事裁定           95年度聲字第424號
聲明人即
受判決人    甲○○
                    （現於臺灣屏東監獄執行中）
上列聲請人因聲明疑義案件，本院裁定如下：
    主    文
聲明駁回。
    理    由
一、聲明意旨略以：伊因貪污等案件，經  鈞院90年度上訴字第
    406 號判決有期徒刑8 年，並經最高法院以90年度台上字第
    5228號案件駁回上訴確定；該判決認定伊係公務員，依95年
    7 月1 日修正施行刑法第10條已對公務員重新定義之結果，
    伊犯罪時伊已喪失公務員資格，故於刑法修正後，已不適用
    貪污治罪條例，且新法已刪除連續犯及牽連犯之規定，伊係
    一行為犯刑法第216 條、220 條第2 項、第339 條之3 第1
    項之罪，應從一重處斷，而該3 罪均屬7 年以下有期徒刑之
    罪，現卻依較重之特別法判決有期徒刑8 年，對伊不公，爰
    依刑事訴訟法第483 條聲明疑義云云。
二、按「刑事訴訟法第487 條規定（即現行刑事訴訟法第483 條
    ），當事人對於有罪裁判之解釋有疑義者，得向諭知該裁判
    之法院聲明疑義，所謂諭知該裁判之法院，係指諭知科刑判
    決，即具體的宣示主刑、從刑之法院而言。所謂對於有罪裁
    判之解釋有疑義，係指對於科刑判決主文有疑義而言，至對
    於判決之理由，則不許聲明疑義，蓋科刑判決確定後，檢察
    官應依判決主文而為執行，倘主文之意義明瞭，僅該主文與
    理由之關係間發生疑義，並不影響於刑之執行，自無請求法
    院予以解釋之必要」（最高法院27年聲字第19號判例參照）
    。本院90年度上訴字第406 號判決主文記載：「原判決撤銷
    。甲○○共同連續依據法令從事公務之人員，利用職務上之
    機會，詐取財物，處有期徒刑捌年，褫奪公權陸年。犯罪所
    得財物新台幣參仟伍百拾萬元，應予追繳發還台灣省合作金
    庫，如全部或一部無法追繳時，以其財產抵償之」，聲明人
    不服該判決，提起第三審上訴，經最高法院駁回上訴確定，
    檢察官據之執行，有聲明人提出之上開判決、台灣高等法院
    被告前案紀錄表可証（本院卷九至廿頁）。依上，本院90
    年度上訴字第406 號科刑判決之主文並無疑義之情事，應足
    認定。聲明人主張其因刑法第10條對公務員之定義變更，其
    犯罪時非公務員一節，與刑事訴訟法第483 條規範意旨無關
    。其依該條規定，聲明疑義，為無理由，應予駁回。
三、據上論斷，依刑事訴訟法第486條規定，裁定如主文所示。
中    華    民    國    95    年    8     月    9   日
                  刑事第八庭    審判長法  官  李炫德
                                      法  官  李淑惠
                                      法  官  蔡國卿
以上正本證明與原本無異。
如不服本裁定應於送達後5 日內向本院提出抗告狀。
中    華    民    國    95    年    8     月    9     日
                                      書記官  黃英彥


司法院資訊處製作；財團法人民間司法改革基金會備份。
